臺灣新竹地方法院民事簡易判決
110年度竹東簡字第123號
原      告  陳玉章  
被      告  鄭武雄  
            鄭明輝  
上列當事人間給付租金等事件，本院於民國111年2月10日辯論終
結，判決如下：
    主      文
被告鄭武雄、鄭明輝應給付原告新臺幣貳萬零壹佰元，及自民國
一一○年五月八日起至清償日止，按週年利率百分之五計算之利
息。
原告其餘之訴駁回。
訴訟費用百分之十五由被告鄭武雄、鄭明輝負擔，餘由原告負擔
。
本判決第一項得假執行。但被告鄭武雄、鄭明輝如以新臺幣貳萬
零壹佰元為原告預供擔保，得免為假執行。
    事實及理由
一、原告起訴主張：被告鄭武雄於民國109年4月向原告承租原告
    所有門牌號碼新竹縣○○鄉○○村0鄰00○0號房屋（下稱系爭房
    屋），約定租期3年，每月租金新臺幣（下同）10,000元。
    詎被告自109年8月起至110年4月止均未依約繳納租金，共積
    欠租金90,000元，及109年6、7月份之電費22,858元未繳納
    ，已由原告代為繳納。另系爭房屋部分受損須修復及未回復
    原狀，有玻璃破損、牆壁龜裂、打鋼釘造成牆面脫落、房屋
    浪板及樓梯兩側鋼架沒有拆、1樓陽台下方搭建鐵平屋所留
    存孔洞沒有補、鐵皮及鋼架沒有拆等，經估價修復費用為34
    ,000元。為此，爰依租賃法律關係提起本件訴訟，請求被告
    給付135,000元等語。並於本院聲明：被告應給付原告135,0
    00元，及自起訴狀繕本送達被告之翌日起至清償日止，按週
    年利率百分之5計算之利息。
二、被告則以：原告於109年3月與其岳母吵架，山上的水管被切
    斷，致被告和原告無水可用，原告請被告先付水管費用和幫
    忙接水管，被告請4位工人接水管的工錢24,500元，並與原
    告講好從租金扣，有扣1次10,000元即109年5月租金，剩下
    的14,500元因為原告表示他身上沒有錢，所以才說延後扣沒
    關係。因為水管被切斷，被告是經營小吃店，修好後才有辦
    法使用，所以租賃期間才會延到109年5月1日開始，而租賃
    契約上關於時間部分的塗改是兩方一起塗改的。另關於租約
    約定事項之內容是原告妹妹寫的，手印也是她的，印象中是
    4月5、6日左右，當時被告去找原告，但原告不在，電話中
    原告就說他妹妹在她可以處理。被告已於109年8月15日全部
    搬走了，原告也同意，搬家時原告也有在場。原告陳述關於
    1樓陽台下方留存孔洞、牆壁龜裂、玻璃破損、打鋼釘造成
    牆面脫落，這些不是被告造成的，不應由被告負責。房屋內
    的鐵皮及鋼架是被告自己做的。當時原告也有說好這樣就可
    以，被告也有去警局做筆錄等語。並於本院聲明：（一）原
    告之訴駁回。（二）如受不利之判決，願供擔保請准宣告免
    為假執行。
三、本院之判斷：
　　被告鄭明輝以被告鄭武雄為連帶保證人於109年4月向原告承
    租原告所有系爭房屋，約定租期3年，每月租金10,000元之
    事實，有租賃契約書在卷可憑。是本件本院所應審究者為：
    （一）被告是否有積欠原告租金？（二）原告是否得向被告
    請求系爭房屋水、電費？（三）原告是否得向被告請求損害
    賠償？
（一）關於被告是否有積欠原告租金部分：
　  ⒈依兩造簽訂房屋租賃契約書第7條約定，契約期間內承租人
      即被告鄭武雄若擬遷離他處時，承租人即被告鄭武雄不得
      向原告請求租金償還、遷移費及其他任何名目之之權利金
      ，而應無條件將該房屋照狀返還原告，被告鄭武雄不得異
      議，有租賃契約書在卷可憑。足見於租賃期間內，承租人
      得任意終止租賃法律關係，惟終止後，承租人不得向出租
      人請求已給付租金、遷移費及其他任何名目之之權利金。
      被告鄭武雄向原告承租系爭房屋後，於109年8月15日遷離
      租屋處，此為原告不爭執（見本院卷第51頁），可知當時
      原告對於被告遷離系爭房屋為其所知悉，依前開約定，兩
      造間租賃法律關係已經被告鄭武雄終止。
　　⒉又依前開租賃契約書約定，被告鄭武雄應於每月1日前交付
      租金，被告主張109年5月租金係以被告前因代為墊付水管
      修復費用中扣抵，而原告亦於本院表示：確實有扣10,000
      元，當時被告向原告表示拉水管要扣10,000元，伊說好，
      所以那個月租金就扣掉10,000元，剩下的145,000元原告
      否認，因為用的人是被告等語（見本院卷第100-101頁）
      在卷可憑。足見109年5月租金已經兩造同意從被告代墊修
      水管費用中扣抵。而109年6、7、8月租金被告亦分別依約
      清償，有租金收據（見本院卷第25頁）可按。足徵被告鄭
      武雄自承租系爭房屋日起至遷離日止，並未積欠租金。而
      原告與被告鄭武雄間租賃法律關係已經於109年8月15日終
      止，原告主張被告積欠109年8月至110年4月止租金，並請
      求被告給付，尚屬無據。
（二）關於原告是否得向被告請求系爭房屋水、電費部分：
　　⒈被告鄭武雄於簽訂租賃契約書後曾前往原告住處，欲商談
      承租系爭房屋期間每月租金含電費、水費一事，因未晤原
      告，而由與原告同住證人即原告妹妹陳玉美代理表示同意
      之事實，有租賃契約書節本（見本院卷第75頁）附卷可按
      ，並經證人陳玉美於本院證述：卷第75頁其上簽名及捺印
      是伊簽名的。上面的文字不是伊寫的，是被告拿來給伊簽
      的時候就寫好了。被告來伊家裡，原告剛好出去，被告叫
      伊簽名伊就簽了，因為伊和原告生活在一起等語（見本院
      卷第106-107頁），可知證人陳玉美係以代理原告之意而
      為意思表示，而為隱名代理。
　　⒉另觀諸原告於本院表示：伊當時確實不在家，被告寫的內
      容伊不確定，被告鄭武雄打電話給伊，伊在電話中是有答
      應可以讓伊妹妹簽名，但實際討論內容伊忘記了等語（見
      本院卷第100頁），可見當時原告確實有授權證人陳美玉
      為意思表示，原告自應受該約定拘束。原告既已與被告鄭
      武雄約定每月租金含水、電費，原告自不得向被告請求支
      付承租期間水、電費用。原告請求被告給付前開費用，自
      屬無據。
（三）關於原告是否得向被告請求損害賠償部分：
　　⒈依原告與被告鄭武雄簽訂房屋租賃契約書第9條約定，店屋
      有改裝設施之必要時，承租人即被告鄭武雄取得原告同意
      後得自行裝設，但不得損害原有建築，被告鄭武雄於交還
      店屋時自應負責回復原狀。
　　⒉原告主張系爭房屋部分受損須修復及未回復原狀，有玻璃
      破損、牆壁龜裂、打鋼釘造成牆面脫落、房屋浪板及樓梯
      兩側鋼架沒有拆、1樓陽台下方搭建鐵平屋所留存孔洞沒
      有補、鐵皮及鋼架沒有拆等語，並提出卷附照片為證。惟
      為被告所否認，並主張除房屋內鐵皮鋼架是被告自己做的
      ，其他部分不是被告造成，且當時原告表示這樣就可以，
      被告也有去警局做筆錄等語。然查：
　　⑴證人沈志成於本院證述：被告承租系爭房屋時伊有去施作
      增建鐵皮部分及洗手台的水電，材料被告自己出，沒有做
      拆除工程。增建位置係在系爭房屋旁1塊空地。在做水電
      時伊有在系爭房屋打洞，是在室內電箱的旁邊有裝無熔絲
      ，其他的地方就沒有打洞等語（見本院卷第88-89頁）。
      可知證人證述打洞位置並非原告主張損害位置，而除被告
      自陳鐵皮、鋼架係自行施作，依約定應拆除外，其餘部分
      原告既未舉證證明，自屬不可採。至被告主張當時原告表
      示鐵皮、鋼架無庸拆除，為原告否認。而本院向新竹縣政
      府警察局竹東分局調閱筆錄，亦無相關記載，被告前開主
      張，同無可採。
　　⑵按負損害賠償責任者，除法律另有規定或契約另有訂定外
      ，應回復他方損害發生前之原狀。因回復原狀而應給付金
      錢者，自損害發生時起，加給利息。第一項情形，債權人
      得請求支付回復原狀所必要之費用，以代回復原狀民法第
      213條定有明文。系爭房屋內鐵皮、鋼架係被告施作，依
      約定應拆除，而原告提出回復原狀費用為20,100元，有估
      價單（見本院卷第93頁）在卷可參。而被告鄭明輝為被告
      鄭武雄連帶保證人，則原告請求被告鄭武雄、鄭明輝賠償
      逾20,100元部分，即屬無據。
　　⒊末按給付無確定期限者，債務人於債權人得請求給付時，
      經其催告而未為給付，自受催告時起，負遲延責任。其經
      債權人起訴而送達訴狀，或依督促程序送達支付命令，或
      為其他相類之行為者，與催告有同一之效力；遲延之債務
      ，以支付金錢為標的者，債權人得請求依法定利率計算之
      遲延利息。但約定利率較高者，仍從其約定利率；應付利
      息之債務，其利率未經約定，亦無法律可據者，週年利率
      為百分之5，民法民法第229條第2項、第233條第1項、第2
      03條定有明文。本件原告請求被告賠償屬無確定期限債務
      ，原告請求被告自起訴狀繕本送達翌日即110年5月8日起
      按週年利率百分之5給付遲延利息，即屬有據。
四、綜上所述，原告依租賃、連帶保證之法律關係，請求被告賠
    償20,100元，及自110年5月8日起至清償日止，按週年利率
    百分之5計算之利息，為有理由，應予准許。逾此部分請求
    ，為無理由，應予駁回。本判決係適用簡易訴訟程序所為被
    告部分敗訴判決，依民事訴訟法第389條第1項第3款規定，
    應依職權宣告假執行。另被告陳明願供擔保，請准宣告免為
    假執行，核無不合，爰酌定相當之金額准許之。
五、本件事證已臻明確，兩造其餘攻擊防禦方法及所提證據，經
    核於結果不生影響，爰不一一論述，併此敘明。
據上論結，本件原告之訴為一部有理由、一部無理由，依民事訴
訟法第436條第2項、第79條、第85條第1項、第389條第3項，第3
92條第2項判決如主文。
中　　華　　民　　國　　111 　年　　3 　　月　　9 　　日
                  竹東簡易庭    法  官  邱玉汝
以上正本係照原本作成。
如對本判決上訴，須於判決送達後20日內向本院提出上訴（須按
他造當事人之人數附繕本）；如委任律師提起上訴者，應一併繳
納上訴審裁判費。
中　　華　　民　　國　　111 　年　　3 　　月　　9 　　日
                                書記官  陳筱筑